# 问各位高手一个投资性房地产的问题

提问人：lknick 时间：2012-02-02 17:06:53
房地产企业将幼儿园出租给其他人，转入投资性房地产，合同规定是 2 月为租赁期， 3 月开始承租方装修， 12 月正式交付，计提折旧应该是从该房屋正式交付的时间起算，还是从租赁期开始算？？？？

回答人：chenyiwei
根据该房屋建筑物自身达到预定可使用状态（达到可交付给承租方用于装修的条件）的时间开始计提折旧。